【裁判字號】    95,聲,1024
【裁判日期】    951122
【裁判案由】    返還提存物
【裁判全文】
臺灣桃園地方法院民事裁定              95年度聲字第1024號
聲  請  人  甲○○
                      樓
            丁○○
相  對  人  乙○○原名陳益盛.
                      樓之1
            丙○○
上列當事人間聲請返還擔保金事件，本院裁定如下：
    主  文
本院九十四年度存字第三九八八號提存事件聲請人所提存之擔保
金新台幣壹拾肆萬肆仟壹佰貳拾陸元，准予返還。
    理  由
一、按訴訟終結後，供擔保人證明已定20日以上之期間，催告受
    擔保利益人行使權利而未行使，或法院依供擔保人之聲請，
    通知受擔保利益人於一定期間內行使權利並向法院為行使權
    利之證明而未證明者，法院應依供擔保人之聲請，以裁定命
    返還其提存物或保證書。前開規定，於其他依法令供訴訟上
    之擔保者，準用之。民事訴訟法第104 條第1 項第3 款、第
    106 條分別定有明文。
二、本件聲請意旨略以：緣聲請人與相對人間因確認本票債權不
    存在及聲請停止強制執行事件，聲請人前遵本院94年度壢簡
    聲字第41號民事裁定，為擔保強制執行程序（即本院94年度
    執字第21345 號）之暫時停止執行，提供新台幣（下同）14
    4,126 元為擔保金，並以本院94年度存字第3988號提存事件
    提存後，聲請停止上開強制執行程序之執行。嗣上揭事件業
    經雙方達成和解並撤回在案，另聲請人發存證信函催告相對
    人（受擔保利益人）應於收到後20日內行使權利，表明同意
    聲請人領回上揭擔保金，迄今已逾期，惟相對人仍未主張其
    權利。為此爰依民事訴訟法第104 條第1 項第3 款，聲請返
    還擔保金等語，並提出本院94年度壢簡聲字第41號裁定、94
    年度存字第3988號提存書、中壢環北郵局第353 號存證信函
    暨回執等（以上均為影本）為證。
三、經查，本件相對人丙○○前以其自相對人乙○○處受讓而執
    有聲請人共同簽發之本票，而聲請本院核發本票裁定並以之
    為執行名義，向本院民事執行處聲請對聲請人之財產強制執
    行，經本院執行處以94年度執字第21345 號強制執行事件受
    理在案。聲請人乃以該本票所擔保之債務早已清償為由，對
    相對人乙○○提起確認本票債權不存在之訴，並依本院94年
    度壢簡聲字第41號民事裁定，提存144,126 元以供擔保，聲
    請停止上開強制執行事件之執行程序。而前開確認本票債權
    不存在之訴嗣經聲請人於上訴程序中之民國95年4 月14日具
    狀撤回起訴而終結，又上開強制執行事件亦據相對人丙○○
    於95年4 月12日以兩造達成和解為由，具狀撤回其強制執行
    之聲請等情，業據本院依職權調閱本院94年度壢簡聲字第41
    號、94年度存字第3988號、94年度壢簡字第667 號（歷審）
    、94年度執字第21345 號卷宗查閱無訛，堪予認定。次查，
    聲請人於上開訴訟程序終結後，以存證信函催告受擔保利益
    人即相對人於21日之期間內行使權利，該存證信函於95年8
    月4 日已送達於全部相對人，惟相對人於上開期間屆滿前並
    未行使權利之事實，有聲請人提出之存證信函暨掛號郵件收
    件回執、戶籍謄本在卷可稽，並有本院民事紀錄科查詢表2
    件附卷足憑。從而，本件聲請人聲請返還擔保金，合於前開
    法律規定，應予准許。
四、依民事訴訟法第104 條第1 項第3 款、第106 條，裁定如主
    文。
中    華    民    國    95    年    11    月    22    日
                  民事第二庭    法  官  范明達
以上正本係照原本作成
如對本裁定抗告須於裁定送達後10日內向本院提出抗告狀，並應
繳納抗告裁判費新台幣1,000 元。
中    華    民    國    95    年    11    月    23    日
                                書記官  江世亨


司法院資訊處製作；財團法人民間司法改革基金會備份。
